【裁判字號】    89,易,1082
【裁判日期】    900223
【裁判案由】    傷害
【裁判全文】
臺灣嘉義地方法院刑事判決                        八十九年度易字第一八二號
    公  訴  人  臺灣嘉義地方法院檢察署檢察官
    被      告  丙○○
右列被告因傷害案件，經檢察官提起公訴（八十九年度偵字第六一○一號），本院判
決如左︰
    主  文
丙○○傷害人之身體，處有期徒刑月貳月，如易科罰金，以參佰元折算壹日。緩刑貳
年。
    事  實
一、丙○○因聽其子賈登凱陳述，曾在嘉義市○○路六號格蘭補習班，遭補習班老師
    甲○○以一手捏臉頰、另一手打耳光之方式不當體罰，氣憤之餘，於民國八十九
    年九月三十日下午二時許，至該補習班二樓辦公室質問甲○○，雙方發生爭執，
    丙○○竟基於傷害之故意，以一手捏甲○○之右臉頰，另一手打其左臉頰三下，
    致甲○○受有頭部外傷併腦震盪之傷害。
二、案經甲○○訴由嘉義市警察局第二分局移送檢察官偵查起訴。
    理  由
一、訊據被告丙○○，對於在右揭時間、地點，因氣憤其子遭體罰，而與告訴人甲○
    ○發生爭執，並以一手捏甲○○之右臉頰，另一手打其左臉頰之事實，供認不諱
    ，核與告訴人甲○○於警訊、偵訊及本院審理時所指述之情節相符，且有在場證
    人乙○○及楊琇清到庭具結之證詞在卷可稽，另有證人即被告之子賈登凱之證述
    可供參酌。又告訴人受有頭部外傷併腦震盪之傷害，則有財團法人天主教聖馬爾
    定醫院診斷證明書附於警卷可考。被告罪證明確，犯行洵堪認定。
二、核被告所為，係犯刑法第二百七十七條第一項之傷害罪。爰審酌被告因聽其子陳
    述曾遭告訴人不當體罰，基於母愛天性，一時氣憤而觸犯傷害犯行，其情可憫，
    惟尚未與被害人達成和解，及其犯罪之手段、生活狀況、品行、智識程度、與被
    害人平日之關係、犯罪所生之危險或損害等一切情狀，判處如主文所示之刑，並
    諭知易科罰金之折算標準，以示懲儆。查被告未曾受有期徒刑以上刑之宣告，有
    臺灣嘉義地方法院檢察署刑案資料查註紀錄表、臺灣高等法院被告全國前案紀錄
    表各一份在卷可參，被告事後坦認犯行，深表悔悟，此次因一時失慮，初罹刑典
    ，經此之偵查審判，當知所警惕，信無再犯之虞，本院認為其所宣告之刑，以暫
    不執行為適當，並予宣告緩刑貳年。
三、據上論斷，應依刑事訴訟法第二百九十九條第一項前段，刑法第二百七十七條第
    一項、第四十一條第一項前段、第七十四條第一款，罰金罰鍰提高標準條例第一
    條前段、第二條，判決如主文。
本案經檢察官張長樹到庭執行職務。
中    華    民    國      九十        年    二        月    二十三    日
                            臺灣嘉義地方法院刑事第二庭
                                    法  官    李  麗  萍
右正本證明與原本無異。
如不服本判決，應於判決送達後十日內向本院提出上訴狀( 應附繕本 )。
中    華    民    國      九十        年    二        月   二十三     日
                                    書記官    侯  麗  茹
（附錄）
刑法第二百七十七條第一項
傷害人之身體或健康者，處三年以下有期徒刑、拘役或一千元以下罰金。
犯前項之罪因而致人於死者，處無期徒刑或七年以上有期徒刑；致重傷者
，處三年以上十年以下有期徒刑。
刑法第四十一條第一項前段
犯最重本刑為五年以下有期徒刑以下之刑之罪，而受六月以下有期徒刑或
拘役之宣告，因身體、教育、職業或家庭之關係或其他正當事由，執行顯有困難者，
得以一元以上三元以下折算一日，易科罰金。
刑法第七十四條
受二年以下有期徒刑、拘役或罰金之宣告，而有左列情形之一，認為以暫
不執行為適當者，得宣告二年以上五年以下之緩刑，其期間自裁判確定之
日起算：
一  未曾受有期徒刑以上刑之宣告者。
二  前受有期徒刑以上刑之宣告，執行完畢或赦免後，五年以內未曾受有
    期徒刑以上刑之宣告者。


司法院資訊處製作；財團法人民間司法改革基金會備份。
